【裁判字號】    98,勞訴,9
【裁判日期】    980123
【裁判案由】    給付資遣費
【裁判全文】
臺灣板橋地方法院民事判決               98年度勞訴字第9號
原      告  甲○○
被      告  乙○○
上列當事人間請求給付資遣費事件，本院判決如下：
    主  文
原告之訴駁回。
訴訟費用由原告負擔。
    事實及理由
一、本件原告起訴主張：
  (一)緣被告乙○○於民國75年1 月7 日開設聯逢企業股份有限公
    司，並址於台北縣樹林鎮○○路○ 段7 號，至88年12月17日
    遷廠至鶯歌鎮○○街248 巷1 號，繼續營運，至89年4 月11
    日將公司更名為聯逢興企業有限公司，營運至97年10月15日
    ，公司周轉不靈，開出之支票全跳票，導致公司無法繼續營
    運，以致97年10月31日正式停工，原告年資共計22年10個月
    又25日。
  (二)原告自75年1 月7 日在被告乙○○所開設聯逢企業有限公司
    起就任職基層，一路認真努力工作，於94年間升遷為廠長，
    至公司倒閉止，在聯逢企業股份有限公司計有14年3 個月又
    4 日之年資，加上聯逢興企業有限公司8 年7 個月又19日之
    年資，合計有22年10個月又21日之年資。
  (三)被告聯逢興企業有限公司每月提撥之退休準備金計有新台幣
    （下同）80萬元。
  (四)為此，依據勞動契約之法律關係，請求被告給付非自願離職
    之資遣費80萬元。
二、按「被上訴人蔡焜山為被上訴人台灣夾板公司之負責人，該
    公司於73年12月27日、74年1 月22日將僱用之工人即上訴人
    資遣，雖違反勞動基準法第17條規定，未發給勞工資遣費，
    蔡焜山因而受勞動基準法 (第78條)罰 金之處罰，但蔡焜山
    無民法第28條規定之連帶賠償責任。蓋民法第28條係規定法
    人因其董事執行職務，所加害於他人之損害，法人與行為人
    負連帶賠償責任。本件上訴人對台灣夾板公司資遣費之請求
    ，竟要求董事共負賠償責任，適屬相反，與該條規定不合。
    」最高法院77年台上字第1044號判決著有明文。經查原告之
    主張縱令屬實，勞動契約亦係存在於原告與聯逢興企業有限
    公司（或聯逢企業有限公司）之間，原告對於聯逢興企業有
    限公司（或聯逢企業有限公司）縱有資遣費債權存在，揆諸
    前揭最高法院判決要旨，亦不得請求公司之負責人負連帶責
    任。則原告之訴依其所訴之事實，在法律上顯無理由，爰不
    經言詞辯論，逕以判決駁回之。
三、結論：原告之訴為顯無理由理由，依民事訴訟法第249 條第
    2 項、第78條，判決如主文。
中    華    民    國    98    年    1     月    23    日
                  民事第三庭    法  官  何君豪
以上正本係照原本作成
如對本判決上訴，須於判決送達後20日內向本院提出上訴狀
中    華    民    國    98    年    1     月    23    日
                                書記官  黃琴茜


司法院資訊處製作；財團法人民間司法改革基金會備份。
